# 求助陈版，关于 PPP项目的核算

提问人：jianfei1302 时间：2021-11-22 19:57:18
求助陈版，关于PPP项目的核算。
1 、公司 2017 承接年承接一个PPP项目， 4 个月建造期， 12 年运营期，合同约定政府每年支付 1000 万，一共 12 年，但是每月政府会对提供的服务进行考核，考核不合格将会扣减，那么是否可以按照金融资产模式确认？
2 、公司的设备需要按照验收，招标文件中方案的设备预计成本为 3000 万，公司实际发生的成本为 2900 万，但是财政厅进行项目验收时，按照市场的普通版本进行审计，调减价格到 1800 万，该如何处理？如果按照金融资产进行核算，是否需要重新计算利率等

回答人：chenyiwei
1 、合同约定政府方每年支付固定金额，仅仅根据业绩考核结果作出调整的，不影响这是一项无条件收取固定金额的权利，因此仍采用金融资产模式。
2 、如果项目验收时的价格调整不影响日后各年有权收取的款项金额，且有证据表明 2900 万元成本的准确性和完整性，则财政厅审计的价格调整不影响会计处理。